臺灣士林地方法院交通事件裁定　　　　96年度交聲字第1402號
原處分機關　臺北市交通事件裁決所
異　議　人
即受處分人　乙○○
上列受處分人因違反道路交通管理處罰條例案件，對於臺北市交
通事件裁決所民國96年10月12日所為之處分（原處分案號：北市
裁二字第裁22-AEV923694號），聲明異議，本院裁定如下：
    主  文
異議駁回。
    理  由
一、按汽車駕駛人轉彎時，不依標誌、標線、號誌之指示者，處
    新臺幣（下同）600 元以上1,800 元以下罰鍰，並予記違規
    點數1 點，道路交通管理處罰條例第48條第1 項第2 款、第
    63條第1 項第1 款分別定有明文。
二、原處分意旨略以：異議人即受處分人乙○○於民國96年9 月
    15日下午1 時50分許，駕駛DK-5323 號自小客車，由臺北市
    承德橋上北往南方向行至敦煌路口，當時承德橋上北往南方
    向下橋專用號誌為直行箭頭綠燈時，未待右轉箭頭綠燈號誌
    亮時搶先右轉（北轉西），為警當場攔停舉發「於直行燈時
    右轉」之違規，依道路交通管理處罰條例第48條第1 項第2
    款之規定，處罰鍰600 元，並依同條例第63條第1 項第1 款
    規定，記違規點數1 點（受處分人已於96年9 月20日繳納上
    開罰鍰結案）。
三、異議意旨略以：異議人於承德橋下橋處行駛橋上最外側車道
    準備右轉敦煌路，當時路口號誌為直行綠燈、右轉紅燈，異
    議人乃待燈號轉為直行紅燈、右轉綠燈時，才依號誌指示右
    轉敦煌路。又執勤員警或因執勤位置視野受限所致，誤認異
    議人係由橋下平面道路違規右轉，執勤員警並以異議人後面
    沒有車隊跟隨為由，推論異議人係由橋下平面道路違規右轉
    。再者，異議人拜託執勤員警不要開紅單，執勤員警卻以異
    議人耽誤其執勤時間，涉嫌妨害公務恐嚇異議人，催促異議
    人先在紅單上簽名，有意見可以到裁決所申訴，態度蠻橫不
    講理云云。
四、經查：
    (一)異議人乙○○駕駛前開自小客車，於前揭時、地轉彎時，
      不依標誌、標線、號誌指示之違規事實，業據證人即舉發
      本件員警甲○○證稱：當天伊在敦煌路距離路口30公尺執
      行取締告發，而下承德橋北往南要等到右轉綠燈才能轉過
      來敦煌路，受處分人直行綠燈時就轉過來。又伊所站位置
      看不到承德橋上下橋車輛應遵循標誌，但敦煌路和承德路
      交通號誌是連動的，敦煌路綠燈時沿敦煌路西往東可以左
      轉上承德橋和直行，這時候承德橋上為直行紅燈及右轉綠
      燈，承德路平面道路是靜止紅燈，敦煌路轉為紅燈時，承
      德路平面道路和橋上轉為直行綠燈，此時橋上下橋車輛不
      能右轉，要等到承德路橋上右轉燈亮、直行為紅燈時才能
      右轉，承德橋上右轉綠燈亮時，敦煌路方向會同時轉為綠
      燈。因為伊站在敦煌路上看到敦煌路號誌仍為紅燈時，受
      處分人就轉過來，所以可以認定受處分人有搶先行為。受
      處分人所繪製現場圖畫錯了，現場三個號誌都是橫的，橋
      上要看的是伊今天提出的照片，平面道路看右手邊平面號
      誌，並沒有直列的號誌，當時受處分人被攔下時說他看錯
      燈號等語明確（見本院96年11月19日訊問筆錄第2 頁至第
      4 頁），並有證人甲○○所庭呈之事後拍攝現場號誌照片
      2 張在卷可憑。衡諸證人甲○○與異議人互不相識，亦無
      仇怨，復到庭具結為以上之證述，應無甘冒偽證重罪而設
      詞誣陷異議人之理，且其所證本件舉發經過事實，具體明
      確，顯非一般憑空捏造證詞可擬，是其所言證詞應屬可信
      。
    (二)至異議人雖辯稱：執勤員警或因執勤位置視野受限所致，
      誤認異議人係由橋下平面道路違規右轉，並以異議人後面
      沒有車隊跟隨為由，推論異議人係由橋下平面道路違規右
      轉云云，惟查本件係舉發異議人駕駛上開車輛由承德橋上
      北往南方向行至敦煌路口，未待右轉箭頭綠燈號誌亮時，
      即搶先右轉之違規行為，異議人誤以本件係舉發其由承德
      橋下平面道路違規右轉，容有違誤。另證人甲○○亦證稱
      ：伊是跟受處分人說平面和橋上都有燈號，受處分人說他
      是搶先右轉，且伊當時看到承德橋上有一排待轉車輛，但
      受處分人過來時沒有其他車輛跟著過來等語（見同前訊問
      筆錄第3 頁至第4 頁），足見異議人前揭所辯，並非實情
      。再者，交通違規事件，所應審究者，乃在於受處分人是
      否違規，其若確有違規之情事，並不能徒以舉發員警執勤
      態度不佳等行為，而使其原有之違規行為合法化，異議人
      辯稱執勤員警動輒以妨害公務相要脅，態度蠻橫不講理云
      云，仍難解免其違規行為之成立，是異議人前揭所辯，顯
      均無可採，其確有轉彎時不依標誌、標線、號誌指示之違
      規行為，堪予認定。
五、綜上所述，異議人確有駕駛上開自小客車，於前揭時、地轉
    彎時，不依標誌、標線、號誌指示之違規行為，從而，原處
    分機關依前揭道路交通管理處罰條例第48條第1 項第2 款之
    規定，裁處異議人罰鍰600 元，並依同條例第63條第1 項第
    1 款規定，記違規點數1 點，核無違誤，本件異議人之異議
    為無理由，應予駁回。
據上論斷，應依道路交通案件處理辦法第19條，裁定如主文。
中　　華　　民　　國　　96　　年　　11　　月　　30　　日
                  交通法庭法  官    許碧惠
以上正本證明與原本無異。
如不服本裁定，應於裁定送達後5 日內，向本院提出抗告狀。
                          書記官    徐仁豐
中　　華　　民　　國　　96　　年　　11　　月　　30　　日
